---
title: "Préparer les données textuelles"
author: "lexico"
output: rmarkdown::html_vignette
vignette: >
  %\VignetteIndexEntry{Préparer les données textuelles}
  %\VignetteEngine{knitr::rmarkdown}
  %\VignetteEncoding{UTF-8}
---

```{r setup, include = FALSE}
knitr::opts_chunk$set(
  collapse = TRUE,
  comment = "#>",
  eval = FALSE
)
```

Cette vignette détaille les étapes de préparation des textes issus des
sous-titres : structuration des segments, nettoyage lexical et
regroupements.

## Structurer les sous-titres

Après `read_vtt_as_df()`, chaque ligne correspond à un bloc de
sous-titres horodaté. On peut regrouper ces blocs par minutes pour
adapter le niveau de granularité.

```{r structure}
library(lexico)
library(dplyr)

minute_df <- dplyr::tibble(
  video_id = "demo",
  start = c(0, 70, 130),
  end = c(60, 120, 180),
  text = c("Bonjour à tous", "Sujet du jour", "Conclusion rapide")
)

minute_df |> group_minuted_text(minutes = 2)
```

## Nettoyer et normaliser le vocabulaire

`clean_df_text()` applique en une seule fonction plusieurs règles :

- mise en minuscules et suppression des apostrophes parasites ;
- recodage de variantes (`get_recode_words()`) ;
- suppression de stopwords spécifiques (`get_specific_stopwords()`) ;
- création d'expressions multi-mots avec des underscores
  (`get_specific_multiwords()`).

```{r cleaning}
vec <- c("C'est l'occasion de parler du Rassemblement national", "Bonjour à toutes et tous")
cleaned <- clean_df_text(vec)
cleaned
```

Les dictionnaires utilisés peuvent être personnalisés en fournissant des
vecteurs à chaque argument de `clean_df_text()`.

## Pipeline typique après scraping

1. Lire les fichiers `.vtt` avec `read_vtt_as_df()`.
2. Ajouter des métadonnées (chaîne, date) issues de `get_playlist_items()`
   et `get_videos_details()`.
3. Regrouper avec `group_minuted_text()` pour stabiliser la taille des
   segments.
4. Nettoyer la colonne textuelle avec `clean_df_text()`.

Le tableau obtenu est prêt pour l'export IRaMuTeQ ou l'analyse Quanteda.
